# 关于设备行业终验款是否确认为合同资产的问题

提问人：wx_6260d7e2e9a3 时间：2022-04-21 12:23:35
请教陈版，甲企业为设备制造类企业，采用时段法确认收入，合同中对于收款条件约定：无预付款，货到现场并安装调试完毕支付80%，最终验收支付15%，一年质保期、质保金5%。假设设备已经安装完毕开具全额发票收到80%安装调试款，但还未获得最终验收的报告，合同约定设备试运行时间 6 个月。①甲企业的收入确认是80%，95%还是100%全部确认收入②假设确认95%的收入，对于收款权是80%的应收账款和15%的合同资产还是95%的应收账款③假设100%确认收入，对于收款权是80%的应收账款和20%的合同资产，还是95%的应收账款和5%的合同资产。第②③项主要基于从安装完成之后到最终验收之间的15%，能不能确认债权，是确认为应收账款还是合同资产

回答人：chenyiwei
我理解本案例应该是在一个时点确认收入的，因此需要合理确定商品控制权转移给客户的时点。如果能够证明在安装调试完毕后发生重大整改成本或者验收不通过的可能性很小，即新收入准则应用指南中提及的“验收仅为例行程序”的情况，则可以在安装调试完毕后确认100%收入，后面的验收款、质保金等确认为合同资产。即在该时点是确认80%的应收账款和20%的合同资产。
即从安装完成之后到最终验收之间的15%，在验收完成之前是确认为合同资产。